【裁判字號】    98,聲減更一,2
【裁判日期】    980119
【裁判案由】    聲請減刑及定應執行刑
【裁判全文】
臺灣高雄地方法院刑事裁定        98年度聲減更一字第2 號
聲  請  人  臺灣高雄地方法院檢察署檢察官
受  刑  人  甲○○
上列受刑人因遺棄致死等案件，業經判決罪刑確定，聲請人聲請
減刑及定其應執行刑（97年度聲減字第1520號），本院於民國97
年11月28日以97年度聲減字第2904號裁定後，聲請人不服提起抗
告，經臺灣高等法院高雄分院以97年度抗字第544 號裁定撤銷原
裁定後發回本院，本院更為裁定如下：
    主  文
甲○○所犯如附表編號二所示之罪，減刑如附表編號二所載之刑
，與附表編號一所列已減刑之罪所處之刑，應執行有期徒刑肆年
壹月又拾伍日。
    理  由
一、聲請意旨略以：受刑人甲○○所犯如附表所示二罪，及經如
    附表所列法院判處罪刑確定在案。而受刑人所犯如附表編號
    2 所示之罪犯罪時間係在96年4 月24日以前，合於減刑條件
    ，爰依法聲請減刑，並與如附表編號1 所示已減刑之罪，定
    其應執行刑等語。
二、按犯罪在中華民國96年4 月24日以前者，除本條例另有規定
    外，有期徒刑、拘役或罰金，減其刑期或金額二分之一；依
    本條例應減刑之數罪，經2 以上法院裁判確定者，得由一檢
    察官或應減刑之人犯合併向其中一裁判法院聲請裁定之；裁
    判確定前犯數罪均應減刑而未定執行刑者，就各罪依第2 條
    、第4 條、第6 條至第8 條規定減刑後，適用刑法第51條定
    其應執行之刑；前2 條關於定其應執行之刑，準用第8 條第
    3 項規定，中華民國九十六年罪犯減刑條例第2 條第1 項第
    3 款、第8 條第3 項、第10條第1 項及第12條分別定有明文
    。次按數罪併罰，有2 裁判以上者，依刑法第51條規定，定
    其應執行刑，刑法第53條亦有明文。
三、經查：
  (一)受刑人所犯如附表所示之遺棄致死罪、毀損罪，分別經本院
    以95年度訴字第3789號、96年度易字第357 號判處有期徒刑
    8 年及有期徒刑4 月，應執行有期徒刑8 年3 月，上開二罪
    又經臺灣高等法院高雄分院（下稱高雄高分院）於96年11月
    30日以96年度上訴字第1521號、96年度上易字第694 號撤銷
    原判決，遺棄致死罪部分處有期徒刑8 年，減為有期徒刑4
    年，毀損罪部分處有期徒刑4 月，減為有期徒刑2 月，應執
    行有期徒刑4 年1 月又15日，嗣上訴人即本件受刑人提起上
    訴，經最高法院於97年1 月31日撤銷上開高雄高分院關於遺
    棄致死部分之原判決，發回高雄高分院，毀損罪部分則駁回
    上訴確定。而遺棄致死罪部分發回高雄高分院以97年度上更
    (一)字第68號審理中，因受刑人於97年9 月17日撤回上訴而告
    確定等情，業據本院核閱臺灣高等法院被告前案紀錄表無誤
    ，並有上開各該判決書、上訴人甲○○之刑事撤回上訴狀、
    及臺灣高雄地方法院檢察署檢察官指揮執行書影本在卷可稽
    ，是上開事實，均堪以認定。
  (二)按所謂最後審理事實之法院係指最後審理事實諭知罪刑之法
    院而言（最高法院68年度第6 次刑事庭庭推總會決議意旨參
    照）。是依上開說明，本件如附表編號2 所示之遺棄致死罪
    ，既經最高法院撤銷發回高雄高分院更審中撤回上訴而告確
    定，則該部分最後事實審法院應為本院95年度訴字第3789號
    、96年度易字第357 號判決；至如附表編號1 所示之毀損罪
    部分，既經最高法院駁回上訴確定，其最後事實審法院應為
    高雄高分院96年度上訴字第1521號、96年度上易字第694 號
    判決，揆諸首揭法律規定及說明，檢察官向本院為本件聲請
    ，自無違誤。
  (三)茲聲請人聲請就受刑人所犯如附表編號2 所示之罪予以減刑
    ，並與如附表編號1 所示之罪合併定其應執行刑，經查如附
    表編號2 所示之罪犯罪時間在96年4 月24日以前，核與中華
    民國96年罪犯減刑條例第2 條第1 項之規定相符，復無同條
    例第3 條規定之除外情事存在，應依同條例第2 條第1 項第
    3 款規定減其刑期二分之一；又附表所示二罪犯罪時間均於
    95年7 月1 日刑法修正前，原確定判決裁判時間均在刑法修
    正後，故就如附表所示二罪定應執行刑部分，應為新舊法比
    較，而修正前刑法第51條第5 款定執行刑規定之上限為20年
    ，修正後改為30年，比較修正前後結果，自以修正前刑法第
    51條第5 款規定較為有利。本院審酌聲請人上開聲請，經核
    尚無不合，應予准許，爰裁定如主文所示。聲請意旨如附表
    編號1 所示宣告刑欄誤載為有期徒刑2 月（應為有期徒刑4
    月）、最後事實審判決日期欄誤載為96年8 月7 日（應為96
    年11月30日）、確定判決確定日期欄誤載為96年8 月7 日（
    應為97年1 月31日），應予更正，併此指明。
四、依刑事訴訟法第220 條，刑法第2 條第1 項前段、修正前刑
    法第51條第5 款，中華民國九十六年罪犯減刑條例第2 條第
    1 項第3 款、第8 條第3 項、第10條第1 項、第12條，裁定
    如主文。
中    華    民    國    98    年    1     月    19    日
                  刑事第十一庭  法  官  周佳佩
以上正本證明與原本無異。
如不服本裁定，應於收受送達後5 日內向本院提出抗告狀。
中    華    民    國    98    年    1     月    19    日
                                書記官  王壹理
附表：受刑人甲○○減刑及定應執行案件一覽表
┌──────┬──────────┬──────────┐
│編       號 │        1           │        2           │
├──────┼──────────┼──────────┤
│罪       名 │毀損                │遺棄致死            │
├──────┼──────────┼──────────┤
│宣  告  刑  │有期徒刑4 月（聲請書│有期徒刑8 年        │
│            │誤載為有期徒刑2 月）│                    │
├──────┼──────────┼──────────┤
│犯 罪 日 期 │95.01.02            │95.01.02            │
├──────┼──────────┼──────────┤
│偵 查 機 關 │高雄地檢95年度偵字第│高雄地檢95年度偵字第│
│年 度 案 號 │20895 號、第33291 號│20895 號、第33291 號│
├───┬──┼──────────┼──────────┤
│      │法院│高雄高分院          │高雄地院            │
│ 最後 ├──┼──────────┼──────────┤
│      │案號│96年度上訴字第1521號│95年度訴字第3789號  │
│      │    │96年度上易字第694 號│96年度易字第357 號  │
│      ├──┼──────────┼──────────┤
│事實審│判決│96.11.30（聲請書誤載│96.5.30             │
│      │日期│為96.08.07）        │                    │
├───┼──┼──────────┼──────────┤
│      │法院│高雄高分院          │高雄地院            │
│確  定├──┼──────────┼──────────┤
│      │案號│96年度上訴字第1521號│95年度訴字第3789號  │
│      │    │96年度上易字第694 號│96年度易字第357 號  │
│      ├──┼──────────┼──────────┤
│      │確定│97.01.31（聲請書誤載│97.09.17            │
│判  決│日期│為96.08.07）        │                    │
├───┴──┼──────────┼──────────┤
│所犯法條    │刑法第354條         │刑法第294條         │
├──────┼──────────┼──────────┤
│減刑後刑度  │有期徒刑2 月        │有期徒刑4 年        │
│            │（已減刑）          │                    │
├──────┼──────────┼──────────┤
│備註        │業經高雄高分院以96年│                    │
│            │度上訴字第1521號、96│                    │
│            │年度上易字第694 號，│                    │
│            │減為有期徒刑2 月。  │                    │
└──────┴──────────┴──────────┘


司法院資訊處製作；財團法人民間司法改革基金會備份。
